臺灣桃園地方法院刑事判決　　　　　　100年度交易字第285號
公　訴　人　臺灣桃園地方法院檢察署檢察官
被　　　告　朱靖純
上列被告因過失傷害案件，經檢察官提起公訴（100 年度偵字第
15206 號），本院判決如下：
    主  文
朱靖純犯過失傷害罪，處有期徒刑貳月，如易科罰金，以新臺幣
壹仟元折算壹日。
    事  實
一、朱靖純於民國100 年1 月10日晚上，騎乘車牌號碼YAH-639
    號重型機車，沿桃園縣桃園市○○街由北往南方向行駛，於
    同日晚上8 時36分許，行經上開路段312 號前，本應注意車
    前狀況，並隨時採取必要之安全措施，而當時雖天候雨、路
    面濕潤，但夜間有照明、路面無缺陷及障礙物，視距良好，
    客觀上並無不能注意之情事，竟疏未注意及此，騎乘前揭機
    車自後撞擊沿同路段同向在道路右側靠邊行走之曾緞後方，
    致曾緞倒地受有左側下肢骨腓骨骨折之傷害。朱靖純於車禍
    發生後留在現場，於偵查機關尚未發覺肇事者之前，主動向
    前往處理之員警陳述肇事經過，表明其為肇事者而接受裁判
    ，始查悉上情。
二、案經曾緞訴由桃園縣政府警察局桃園分局報告臺灣桃園地方
    法院檢察署檢察官偵查起訴。
    理  由
壹、證據能力部分：
    按被告以外之人於審判外之言詞或書面陳述，除法律有規定
    者外，不得作為證據。又被告以外之人於審判外之陳述，雖
    不符前4 條之規定，而經當事人於審判程序同意作為證據，
    法院審酌該言詞陳述或書面陳述作成時之情況，認為適當者
    ，亦得為證據，刑事訴訟法第159 條第1 項、第159 條之5
    第1 項分別定有明文。查本案認定事實所引用之卷證資料，
    除原已符同法第159 條之1 至第159 條之4 規定、及法律另
    有規定等傳聞法則例外規定，而得作為證據外，其餘卷證資
    料，並無證據證明係公務員違背法定程序所取得，檢察官及
    被告於審判程序中復均同意作為認定本件犯罪事實之證據，
    且本院審酌前揭陳述作成時之情況，並無違法取證之瑕疵，
    亦認以之作為證據為適當，是本件有關被告以外之人於審判
    外之言詞或書面陳述等供述證據，依前揭法條意旨，自均得
    為證據。
貳、有罪部分：
一、訊據被告朱靖純對於上揭事實坦承不諱，並有如下述所示證
    據為佐，茲分述如下：
  (一)被告於前揭時、地，騎乘前揭機車，因疏未注意車前狀況，
    並隨時採取必要之安全措施，騎乘前揭機車自後撞擊沿同路
    段同向在慢車道上右側靠邊行走之告訴人曾緞後方，致告訴
    人倒地受傷一節，業據被告於警詢及本院審理時坦承不諱（
    見100 年度偵字第15206 號卷，下稱偵卷，第2 至3頁 ；本
    院100 年度交易字第285 號卷，下稱本院卷，第22頁），核
    與告訴人於警詢、偵訊及本院審理時之證述相符（見偵卷第
    9 至10頁、第35頁；本院卷第19至20頁）。此外，亦有財團
    法人天主教聖保祿修女會醫院診斷證明書、道路交通事故現
    場圖、交通事故當事人駕籍資料影本各1 份、桃園縣政府警
    察局桃園分局埔子派出所道路交通事故現場測繪紀錄表（草
    圖）、道路交通事故調查報告表各2 份、車禍現場及車損照
    片11張附卷可按（見偵卷第14頁、第17至26頁、第29頁；本
    院100 年度審交易字第467 號卷第11至12頁），足認被告自
    白與客觀事實相符，上揭事實，洵堪認定。
  (二)雖被告曾辯稱：告訴人「逆向」靠右邊走在其右前方，並非
    與伊「同向」，伊看到她時已經「面對面」出現在伊車前面
    云云。惟被告於警詢時供稱：案發當時，告訴人行走在靠馬
    路右側邊緣和馬路中間的一半位置，騎機車車頭從告訴人「
    後側」碰撞到告訴人「後方」等語（見偵卷第2 頁），核與
    告訴人於警詢、偵訊及本院審理時證稱：案發當時，其是靠
    右側行走。被告從其「後方」撞上來等語若合符節（見偵卷
    第9 、35頁；本院卷第19頁反面至第20頁），足見被告係騎
    乘前揭機車自後撞及沿同路段「同向」在道路右側行走之告
    訴人「後方」。復觀之道路交通事故現場圖及現場照片（見
    偵卷第17、20頁），可知系爭路段路寬6 公尺，而現場刮地
    痕位置，分別距離路面左側邊緣3.9 公尺及4.4 公尺，則距
    離本案系爭道路右側邊緣分別為2.1 公尺及1.6 公尺，可見
    本件發生車禍之位置，已相當靠近右側路邊，益徵告訴人確
    係於案發當時沿同路段「同向」在道路右側「靠邊」行走之
    告訴人甚明。苟案發當時告訴人係「逆向」靠右邊行走在被
    告右前方，則告訴人既與被告「面對面」出現在被告車前面
    ，被告理應係駕車撞擊告訴人「正面」、或因閃避而撞擊告
    訴人「側面」，被告又豈會自陳係撞擊告訴人「後側」、「
    後方」？是被告前揭所辯顯悖常理，殊無足採，附此敘明。
  (三)而告訴人因而受有左側下肢骨腓骨骨折之傷害一節，有前揭
    診斷證明書1 紙在卷可參（見偵卷第14頁），堪認告訴人所
    受前揭傷害結果，與被告駕駛行為間，有相當因果關係。
  (四)按汽車行駛時，駕駛人應注意車前狀況及兩車併行之間隔，
    並隨時採取必要之安全措施，道路交通安全規則第94條第3
    項訂有明文。經查：查本件案發當時，雖天候雨、路面濕潤
    ，但夜間有照明、路面無缺陷及障礙物，視距良好等情，有
    道路交通事故調查報告表(一)1 份、案發現場照片6 張附卷可
    考（見偵卷第18頁、第20至22頁），足見被告並無不能注意
    之情事。而被告竟疏未注意車前狀況，隨時採取必要之安全
    措施，騎乘前揭機車自後撞擊曾緞後方，致告訴人倒地受傷
    ，顯有過失至明。是被告前揭過失行為，自與告訴人受傷之
    結果間，有相當因果關係。
  (五)綜上，本案事證明確，被告前揭犯行，洵堪認定，應予依法
    論科。
二、論罪科刑部分：
  (一)核被告所為，係犯刑法第284 條第1 項前段之過失傷害罪。
    又被告於肇事後，留在事故現場，主動向前往事故現場處理
    ，且尚不知肇事者為何人之員警坦承肇事，嗣並接受裁判之
    事實，有桃園縣政府警察局道路交通事故肇事人自首情形紀
    錄表1 份附卷可佐（見偵卷第27頁），是被告於員警尚不知
    何人犯罪前，主動坦承其為肇事者，符合刑法第62條前段自
    首之規定，酌予減輕其刑。
  (二)爰審酌被告騎乘機車，未注意車前狀況，隨時採取必要之安
    全措施，危及道路交通安全，肇致本件車禍發生，使告訴人
    倒地受有左側下肢骨腓骨骨折之傷害，住院7 日，需專人照
    顧4 週一情，有前揭診斷證明書在卷可憑（見偵卷第14頁）
    ，告訴人所受傷勢非輕，告訴人案發時已年屆76歲，突遭此
    創，所受精神損害非微。被告雖無前科，且犯罪後終能坦承
    犯行，犯後態度尚可，惟迄未與告訴人達成和解，賠償告訴
    人損害等一切情狀，量處如主文所示之刑，並諭知易科罰金
    之折算標準，以資懲儆。
據上論斷，應依刑事訴訟法第299 條第1 項前段，刑法第284 條
第1 項前段、第62條前段、第41條第1 項前段，刑法施行法第1
條之1 第1 項、第2 項前段，判決如主文。
本案經檢察官鍾信一到庭執行職務。
中    華    民    國   100    年    10    月    31    日
                  交通法庭    法  官  謝枚霏
以上正本證明與原本無異。
如不服本判決應於收受判決後10日內向本院提出上訴書狀，並應
敘述具體理由。其未敘述上訴理由者，應於上訴期間屆滿後20日
內向本院補提理由書(均須按他造當事人之人數附繕本)「切勿逕
送上級法院」。
                               書記官  林舒涵
中    華    民    國   100    年    11    月    2     日
附錄本判決論罪之法條：
中華民國刑法第284條第1項（過失傷害罪）
因過失傷害人者，處 6 月以下有期徒刑、拘役或 5 百元以下罰
金，致重傷者，處 1 年以下有期徒刑、拘役或 5 百元以下罰金
。